臺北高等行政法院裁定
　　　　　　　　　　　　　　　　　　 96年度訴字第00326號
原　　　告　臺北市政府
代　表　人　甲○○（市長）
訴訟代理人　李念祖律師
　　　　　　黃翰威律師
　　　　　　劉昌坪律師
被　　　告　中央健康保險局
代　表　人　乙○○（總經理）
訴訟代理人　丙○○
　　　　　　蔡順雄律師
　　　　　　曹詩羽律師
上列當事人間因全民健康保險事件，原告不服行政院衛生署95年
12月1日衛署訴字第0950039319號訴願決定，提起行政訴訟。本
院裁定如下：
    主  文
原告之訴駁回。
訴訟費用由原告負擔。
    理  由
一、按行政訴訟法第4條第1項規定：人民因中央或地方機關之違
    法行政處分，認為損害其權利或法律上之利益，經依訴願法
    提起訴願而不服其決定者，得向高等行政法院提起撤銷訴訟
    。而此所謂行政處分，依訴願法第3條第1項及行政程序法第
    92條第1項規定，係指中央或地方機關就公法上具體事件所
    為之決定或其他公權力措施而對外直接發生法律效果之單方
    行政行為而言。
二、本件原告據以提起訴願及行政訴訟之被告民國（下同）95年
    7月11日健保財字第0950058423號函，係被告因原告未按時
    撥付健保費補助款，致被告向金融機構融通資金以撥付醫療
    給付而孳生利息費用，經依行政院89年6月1日召開「健保財
    務問題與對策協商事宜」會議結論，及行政院胡政務委員91
    年1月31日主持「全民健康保險有關財務問題之協商」會議
    裁示被告代墊金融機構融資利息，應由欠費政府按欠費比例
    分擔之意見，函知原告略以：「．．二、．．有關計算基準
    ，本局仍依現行資料核算各欠費政府應分擔融資利息，經結
    算95年上半年貴府應分擔融資利息計7,766萬6,061元整，請
    撥付歸墊。．．」等語。核該函之性質，乃融資利息代墊人
    （即被告）對於應分擔融資利息出款人（即原告）所為求償
    之意思表示，尚非被告依全民健康保險法第30條第1項規定
    所為「逾寬限期仍未繳納保險費而予加徵滯納金」之處分，
    亦非被告依同法條第5項規定所為「逾寬限期仍未撥付應補
    助之保險費，依郵政儲金1年期定期存款利率按日計算一併
    徵收利息」之處分【此觀系爭被告95年7月11日函說明四，
    表明被告將「另函」通知原告計收利息，即知系爭函並非依
    全民健康保險法第30條第5項規定所為之處分】。是系爭函
    應係被告就私法性質之代墊融資利息所為求償之觀念通知，
    而非就公法上具體事件所為之決定或其他公權力措施而對外
    直接發生法律效果之單方行政行為，難謂其屬行政處分性質
    。訴願決定誤從實體上駁回原告之訴願，雖有未洽，惟駁回
    結果並無二致，仍應予以維持。原告復對之提起行政訴訟，
    顯非合法，應予駁回。
三、本件乃原告不服被告95年7月11日函請其撥付融資利息而提
    起行政訴訟，尚非被告向本院訴請原告償還代墊之融資利息
    ，故本院無從依行政訴訟法第12條之2第2項規定移送至有受
    理訴訟權限之管轄法院。又本件訴訟既不合法，其實體上之
    主張及陳述，已毋庸審酌，併此敘明。
四、依行政訴訟法第107條第1項第10款、第104條，民事訴訟法
    第95條、第78條，裁定如主文。
中    華    民    國    96    年    11    月    7     日
                        第三庭審判長法  官  姜素娥
                                    法  官  楊莉莉
                                    法  官  曹瑞卿
上為正本係照原本作成。
如不服本裁定，應於送達後10日內向本院提出抗告狀（須按他造
人數附繕本）。
中    華    民    國    96    年    11    月    7     日
            　　　　　　　　　 　 　書記官  方偉皓
